臺灣板橋地方法院刑事判決　　　　　　　　　　　　　九十一年度訴緝字第四二號
　　公　訴　人　臺灣板橋地方法院檢察署檢察官
　　被　　　告　甲○○
右列被告因毒品危害防制條例案件，經檢察官提起公訴（九十年度毒偵字第二五五三
號），本院判決如左：
    主  文
甲○○連續施用第一級毒品，累犯，處有期徒刑拾壹月。
    事  實
一、甲○○曾於民國（下同）八十七年間因違反肅清煙毒條例案件，經本院判處有期
    徒刑四月確定，於八十八年七月八日執行完畢；其另因於八十七年間因施用第一
    級毒品海洛因案件，經本院以八十七年度毒聲字第二五四號裁定送觀察、勒戒，
    因有繼續施用毒品傾向，而以八十七年度毒聲字第六一九號裁定令入戒治處所施
    以強制戒治一年，嗣於戒治期間，因經評定合格，由本院以八十八年度毒聲字第
    四四五號裁定停止戒治，所餘戒治期間，付保護管束，於八十八年七月十三日保
    護管束期滿，由台灣板橋地方法院檢察署檢察官於八十八年九月三十日以八十八
    年度戒毒偵字第四號為不起訴處分確定；甲○○又另行基於施用第一級毒品之
    概括犯意，自八十九年二月十九日十八時許起至八十九年五月十八日十六時為警
    查獲後採尿前之二十六小時內之某時止，連續在台北縣鶯歌鎮○○路三二八巷四
    號二樓住處及台北縣土城市○○路四號，施用第一級毒品多次。復另行基於施用
    第二級毒品安非他命之犯意，於八十九年二月十九日十八時許，在台北縣土城市
    ○○路四號，施用第二級毒品安非他命一次，分別於八十九年二月十九日二十二
    時三十分，在土城市土城國中前為警查獲及於八十九年五月十八日十六時經警緝
    獲採尿送驗而查悉，經本院以八十九年度毒聲字第二八七六號裁定令入戒治處所
    施以強制戒治一年，並由同上地檢署檢察官以八十九年度毒偵緝字第六二六號起
    訴，經本院於八十九年十月二日以八十九年訴字第一０六九號各判處有期徒刑十
    月及七月，應執行有期徒刑一年四月確定。其上述第二次強制戒治，因經評定合
    格，由本院於九十年三月二日以九十年度毒聲字第九七三號裁定停止戒治，所餘
    戒治期間，付保護管束，甲○○竟仍不知悔改，另基於概括之犯意，自九十年五
    月十四日下午五時起至同日晚上十二時許止，在台北縣境內不詳處所，連續以海
    洛因摻入香菸內點燃後吸入體內之方式，施用第一級毒品海洛因二次，嗣經台灣
    板橋地方法院檢察署觀護人室通知甲○○於九十年五月十五日前往採尿送驗結果
    ，因呈嗎啡、可待因陽性反應（可待因屬第三級毒品，法無處罰施用之行為），
    而查悉甲○○三犯施用第一級毒品犯行。
二、案經台灣板橋地方法院檢察署檢察官偵查起訴。
    理  由
一、訊據被告甲○○對於上開犯行坦承不諱，且被告經台灣板橋地方法院檢察署觀護
    人通知被告採尿送驗結果，呈嗎啡陽性反應，有昭信科技顧問股份有限公司濫用
    藥物陽性檢體檢驗報告一紙附卷可稽，又被告於八十七年間因施用第一級毒品海
    洛因案件，經本院以八十七年度毒聲字第二五四號裁定送觀察、勒戒，因有繼續
    施用毒品傾向，而以八十七年度毒聲字第六一九號裁定令入戒治處所施以強制戒
    治一年，嗣於戒治期間，因經評定合格，由本院以八十八年度毒聲字第四四五號
    裁定停止戒治，所餘戒治期間，付保護管束，於八十八年七月十三日保護管束期
    滿，由台灣板橋地方法院檢察署檢察官於八十八年九月三十日以八十八年度戒毒
    偵字第四號為不起訴處分確定；甲○○又於八十九年間另行起意，施用第一級
    毒品海洛因、第二級毒品安非他命，為警查獲，經本院裁定令入戒治處所施以強
    制戒治一年外，並由同上地檢署檢察官起訴，經本院於八十九年十月二日以八十
    九年訴字第一０六九號各判處有期徒刑十月及七月，應執行有期徒刑一年四月確
    定。其上述第二次強制戒治，因經評定合格，由本院於九十年三月二日以九十年
    度毒聲字第九七三號裁定停止戒治，所餘戒治期間，付保護管束等情，並有台灣
    高等法院檢察署刑案紀錄簡覆表、本院八十八年度毒聲字第四四五號、八十九年
    度毒聲字第二八七六號裁定書、八十九年度訴字第一０六九號判決書、台灣板橋
    地方法院檢察署八十八年度毒偵字第四０號不起訴處分書、八十九年度毒偵字第
    六二六號起訴書附卷可參，被告之自白與事實相符，事證明確，被告於強制戒治
    期滿，經檢察官為不起訴處分後，五年內三犯施用第一級毒品之犯行，堪以認定
    。
二、核被告甲○○所為，係犯毒品危害防制條例第十條第一項之施用第一級毒品罪。
    被告持有海洛因之低度行為，應為施用之高度行為所吸收，不另論罪。其先後二
    次施用海洛因犯行，時間緊接，犯罪構成要件相同，顯係基於概括犯意而反覆為
    之，為連續犯，應依刑法第五十六條之規定論以一罪，並加重其刑。公訴意旨雖
    認被告僅有施用第一級毒品海洛因一次，而漏未起訴其另外一次之施用犯行，惟
    該漏未起訴部分與起訴且認有罪部分，有連續犯之裁判上一罪關係，本院自得併
    予審理判決，附此敘明。被告前曾於八十七年間因違反肅清煙毒條例案件，經本
    院判處有期徒刑四月確定，於八十八年七月八日執行完畢，有台灣高等法院檢察
    署刑案紀錄簡覆表可參，五年以內再犯本件有期徒刑以上之罪，為累犯，依法遞
    加重其刑。爰審酌被告之前科素行、犯罪之動機、施用時間之長短、施用次數，
    所生危害及犯後坦承犯行，態度尚佳等一切情狀，量處如主文所示之刑，以示懲
    儆。
據上論斷，應依刑事訴訟法第二百九十九條第一項前段，毒品危害防制條例第十條第
一項，刑法第十一條前段、第五十六條、第四十七條，判決如主文。
本案經檢察官林建中到庭執行職務。
中      華      民      國    九十一    年      四      月    二十六    日
                                    臺灣板橋地方法院刑事第五庭
                                            法  官  林  錫  凱
右正本證明與原本無異。
如不服本判決，應於判決送達後十日內向本院提出上訴狀。
                                            書記官  林  兆  嘉
中      華      民      國    九十一    年      四      月    二十九    日
附錄本案論罪科刑法條全文
毒品危害防制條例第十條
    施用第一級毒品者，處六月以上五年以下有期徒刑。
    施用第二級毒品者，處三年以下有期徒刑。
